台灣板橋地方法院刑事判決                          九十一年度訴字第二五八號
    公  訴  人  台灣板橋地方法院檢察署檢察官
    被      告  甲○○
右列被告因違反毒品危害防制條例案件，經檢察官提起公訴（九十年度毒偵字第三三
四四號）及移
    主  文
甲○○連續施用第一級毒品，累犯，處有期徒刑拾月，扣案之含有海洛因殘渣之塑膠
袋個（量微無法秤重）沒收銷燬之，針筒貳支均沒收之；又施用第二級毒品，累犯
，處有期徒刑肆月，扣案之安非他命淨重壹拾柒點貳柒公克沒收銷燬之；應執行有期
徒刑壹年，扣案之含有海洛因殘渣之塑膠個（量微無法秤重）、安非他命淨重壹拾
柒點貳柒公克均沒收銷燬之，針筒貳支沒收之。
    事  實
一、甲○○素行不良，最近一次係於民國（下同）八十五年間因違反麻醉藥品管理條
    例案件，經本院判處有期徒刑六月確定，縮刑期滿日期為八十六年六月十九日。
    猶不知悔改，緣前因施用毒品毒品案件，經本院裁定送觀察、勒戒後，因有繼續
    施用之傾向，復經本院以八十九年度毒聲字第一八三七號裁定，令入戒治處所施
    以強制戒治一年，嗣於九十年三月九日強制戒治期滿，而由台灣板橋地方法院檢
    察署檢察官於九十年六月八日，以九十年度戒毒偵字第三八九號不起訴處分確定
    後；詎甲○○仍不知戒絕惡習，竟於九十年八月十二日（起訴書略為九十年八月
    十三日採尿前二十四小時內，在不詳地點），在台北縣三重市○○路○段一一七
    巷十二號四樓其住處內，將第一級毒品海洛因羼入清水，並置於注射筒後注射手
    臂之方式，非法施用第一級毒品海洛因一次；又另行起意，於九十年八月十二日
    在上址（起訴書略為九十年八月十三日採尿前九十六小時內，在不詳地點），將
    第二級毒品安非他命置放於燈泡內，以燒烤成煙之方式，非法施用所冒出含有安
    非他命成份之氣體，以此方式施用第二級毒品安非他命一次。嗣於九十年八月十
    三日晚七時二十分許，在台北縣三重市○○路○段一六三巷口為警查獲，並扣得
    安非他命淨重一七‧二七公克。甲○○經交保之後，仍基於同前之概括犯意，於
    九十年十月二十九日，在上址，將第一級毒品海洛因羼入清水後，並置於注射針
    筒後以注射手臂之方式，非法施用第一級毒品海洛因一次。嗣於九十年十月三十
    日晚十時三十分許，經警在上址查獲，並扣得其所有供施用海洛因所用之注射針
    筒二支與含有海洛因殘渣之塑膠袋三個（量微無法秤重，且二者無法剝離）。
二、案經台北縣政府警察局三重分局報請台灣板橋地方法院檢察署檢察官偵查起訴暨
    台北市政府警察局大安分局報請該署檢察官移送本院併案審理。
    理  由
一、右揭事實，業據被告甲○○於本院審理時坦白承認，並有如事實欄所載之物扣案
    可資佐證。又被告先後二次為警查獲時所採集之尿液檢體送驗結果，確分呈安非
    他命陽性反應與海洛因代謝物嗎啡陽性之反應，分別有昭信科技顧問有限公司濫
    用藥物陽性檢體檢驗報告及台北市立療養院煙毒尿液檢驗報告書各乙紙在卷可稽
    。再被告為警查獲時所扣得疑似安非他命透明晶體，經檢驗確係安非他命，有台
    北縣警察局三重分局初步鑑驗報告單附卷可佐。又被告前因施用毒品案件，經本
    院裁定送觀察、勒戒後，因有繼續施用之傾向，再經本院以八十九年度毒聲字第
    一八三七號裁定，令入戒治處所施以強制戒治一年，嗣於九十年三月九日強制戒
    治期滿，由台灣板橋地方法院檢察署檢察官於九十年六月八日以九十年度戒毒偵
    字第三八九號不起訴處分確定，此有上開不起訴處分書在卷足憑。罪證明確，被
    告犯行洵堪認定。
二、查海洛因與安非他命依其成癮性、濫用性及對社會危害性之程度，已分別為毒品
    危害防制條例第二條第二項第一款、第二款列為第一級毒品與第二級毒品。核被
    告所為，係犯毒品危害防制條例第十條第一項施用第一級毒品與同條例第二項施
    用第二級毒品之二罪。又公訴人雖起訴被告於九十年八月十三日採尿前二十四小
    時內（應為九十年八月十二日）有施用第一級毒品之犯行；惟被告自承於九十年
    十月二十九日又有施用第一級毒品之犯行，已如前述，然此部分犯行與公訴人起
    訴部分係基於概括犯意為之，為連續犯具有裁判上一罪之關係，依審判不可分之
    原則，應為起訴效力所及，且經檢察官移送併辦，本院自應一併予以審理。再被
    告非法持有第一級毒品與第二級毒品之低度行為，已分別為其施用第一級毒品與
    第二級毒品之高度行為所吸收，均不另論罪。再被告先後多次施用第一級毒品之
    犯行，時間緊接，且犯罪構成要件相同，顯係基於概括犯意為之，為連續犯，應
    論以一罪並加重其刑。又被告所犯上開二罪間，罪名互異、犯意各別，應分論併
    罰。末查；被告素行不良，最近一次係於八十五年間因違反麻醉藥品管理條例案
    件，經本院判處有期徒刑六月確定，縮刑期滿日期為八十六年六月十九日，有台
    灣高等法院檢察署刑案紀錄簡覆表在卷可徵。其有期徒刑執行完畢後五年內再犯
    有期徒刑以上刑之二罪，均為累犯，並遞加重其刑（施用第一級毒品罪部分）或
    加重其刑（施用第二級毒品罪部分）。爰審酌被告之品行、智識程度及海洛因與
    安非他命均係戕害身心、害人害己，被告前因施用毒品經戒治後，仍未戒絕惡習
    ，竟一再施用毒品以及被告犯罪後坦承犯行等一切情狀，各量處如主文所示之刑
    ，並依法定其應執行之刑，以示懲儆。至扣案之含海洛因殘渣之塑膠袋三個（量
    微無法秤重，且因二者無法剝離）、安非他命淨重一七‧二七公克，係屬違禁物
    ，均應依毒品危害防制條例第十八條第一項前段之規定沒收銷燬之；另扣案之針
    筒二支因係有其他之用途，並非專供施用毒品之器具；惟係被告所有且供施用毒
    品所用之物，業據被告供明在卷，亦應依法諭知沒收。又安非他命經檢驗用罄部
    分，因已用罄滅失，自無庸再為沒收銷燬之宣告，附此說明。
據上論斷，應依刑事訴訟法第二百九十九條第一項前段，毒品危害防制條例第十條第
一項、第二項、第十八條第一項前段，刑法第十一條前段、第五十六條、第四十七條
、第三十八條第一項第二款、第五十一條第五款、第九款，判決如主文。
本案經檢察官簡美惠到庭執行職務
中    華    民    國    九   十   一    年    五    月   三   十   一   日
                            台灣板橋地方法院刑事第二庭
                                法  官  潘  長  生
右正本證明與原本無異。
如不服本判決，應於判決送達後十日內向本院提出上訴狀 (應附繕本) ，上訴於
臺灣高等法院。
                                書記官  王  增  華
中      華      民      國      九 十 一      年    五    月  三十一    日
附錄本案論罪科刑法條
毒品危害防制條例第十條：
施用第一級毒品者，處六月以上五年以下有期徒刑。
施用第二級毒品者，處三年以下有期徒刑。
